= Protokoll Gruppe XX
__Treffen am XX.XX.20XX__

__Schriftführer:__

__Nächstes Treffen:__ XX.XX.20XX

__Teilnehmer:__

== Bemerkungen
Verwarnungen, besondere Vorfälle, Organisatorisches

== Retrospektive des letzten Sprints

* anzusprechende Punkte:
	- Java Version
	- Warum keine Datenbank?
	- RailML: Train parts? OCPSTP Zeiten
	- operating periods: Immer jeden Tag oder muss flexibel sein?
	- INI: Synonym für Configfile oder Formatwunsch?
	- Projektseite mit Neuigkeiten pflegen?
	- Prototyp: Funktionsumfang?
	- Güterzüge im "Fahrgast"informationssystem?


// See http://asciidoctor.org/docs/user-manual/=tables
[option="headers"]
|===
|Issue |Aufgabe |Status |Bemerkung
|…     |…       |…      |…
|===


== Aktueller Stand
Anmerkungen und Kritik zum aktuellen Stand der Software, den Diagrammen und den
Dokumenten.

== Planung des nächsten Sprints
*Issue referenziert die Issue ID von GitHub*

// See http://asciidoctor.org/docs/user-manual/=tables
[option="headers"]
|===
|Issue |Titel |Beschreibung |Verantwortlicher |Status
|…     |…     |…            |…                |…
|===
