= Protokoll Gruppe XX
__Treffen am 08.01.2016__

__Schriftführer:__ Oliver Schmidt

__Nächstes Treffen:__ XX.XX.20XX

__Teilnehmer:__ Eric, Zdravko, Jonas, Oliver

== Bemerkungen
Abgabe ist am 15.01.2016, Projekt muss wirklich __fertig__ sein!

Frage zum Testplan: 
* eher abstrakt halten
* es wird keinen Testserver geben -> manche Integration Tests nicht realisierbar

Neue RailML? Nein -> Koordinaten nur per Telegrammen

== Retrospektive des letzten Sprints
*Issue referenziert die Issue ID von GitHub*

// See http://asciidoctor.org/docs/user-manual/=tables
[option="headers"]
|===
|Issue |Aufgabe |Status |Bemerkung
|…     |…       |…      |…
|===


== Aktueller Stand
Anmerkungen und Kritik zum aktuellen Stand der Software, den Diagrammen und den
Dokumenten.

== Planung des nächsten Sprints
Benutzerhandbuch
Perlenschnur
Evaluation

// See http://asciidoctor.org/docs/user-manual/=tables
[option="headers"]
|===
|Issue |Titel |Beschreibung |Verantwortlicher |Status
|…     |…     |…            |…                |…
|===
